臺灣高等法院民事裁定
109年度勞聲字第70號
聲  請  人  姜榮昇  
上列聲請人因與相對人復興保全股份有限公司間確認僱傭關係存
在等事件，對於中華民國109年3月2日臺灣士林地方法院109年度
重勞訴字第4號裁定提起抗告（本院109年度勞抗字第30號），並
聲請訴訟救助，本院裁定如下：
    主  文
聲請駁回。
    理  由
一、按當事人因無資力支出訴訟費用而聲請訴訟救助者，關於無
    資力支出訴訟費用之事由，應提出可使法院信其主張為真實
    並能即時調查之證據，以釋明之，此觀民事訴訟法第109條
    第2項、第284條規定自明。所謂無資力支出訴訟費用，係指
    窘於生活，且缺乏經濟信用，並無籌措款項以支出訴訟費用
    之信用技能者而言（最高法院43年台抗字第152號判例意旨
    參照）。又法院調查聲請人是否無資力支出訴訟費用，專就
    聲請人提出之證據為之，如聲請人未提出證據，或依其提出
    之證據，未能信其無資力支出訴訟費用之主張為真實，即應
    將其聲請駁回，並無派員調查之必要（最高法院108年台抗
    字第433號裁定意旨參照）。
二、聲請意旨略以：伊自民國（下同）100年1月28日起迄今失業
    8年，無固定收入及資產，生活困難，實無資力支出訴訟費
    用，臺灣臺北地方法院就另案業以108年度救字第302號裁定
    （下稱另案裁定）准予訴訟救助等語。查聲請人雖提出107
    年度綜合所得稅各類所得資料清單、勞工保險被保險人投保
    資料表、全國財產稅總歸戶財產查詢清單、另案裁定等件釋
    明。而前述勞工保險被保險人投保資料表（見本院卷第21-2
    3頁），固顯示聲請人自100年1月28日退保；然其於107年間
    仍有薪資所得新臺幣（下同）2萬9,330元，觀諸前述所得資
    料清單即明（見本院卷第19頁）；且聲請人107年間經申報
    綜合所得稅之薪資收入雖屬不豐，財產查詢清單亦顯示聲請
    人名下無財產（見本院卷第25頁），但此均不足以釋明聲請
    人缺乏籌措抗告裁判費1,000元之信用或技能，致無力支付
    。至另案裁定雖准聲請人之訴訟救助，但該裁定乃就聲請人
    對巨龍保全股份有限公司提起確認僱傭關係存在等事件之訴
    訟費用准許訴訟救助，該案訴訟費用顯與本件抗告費僅1,00
    0元不同，亦難憑以認定聲請人已釋明無資力支付1,000元抗
    告費之情。況聲請人亦未釋明具備勞動事件法第14條第1項
    規定之視為無資力情形。揆諸首揭說明，其所為訴訟救助之
    聲請，無從准許，應予駁回。
三、據上論結，本件聲請為無理由，爰裁定如主文所示。　　
中　　華　　民　　國　　109 　年　　4  　月　　 10　　日
                  勞動法庭 
                        審判長法  官  方彬彬
                              法  官  李慈惠
                              法  官  趙雪瑛
正本係照原本作成。
如不服本裁定，應於收受送達後10日內向本院提出抗告狀，並應
繳納抗告費新臺幣１千元。
中　　華　　民　　國　　109 　年　　4 　　月　　13　　日
　　　　　　　　　　　　　    書記官  郭晋良